# 附有反稀释条款的股权账务处理

提问人：鞋带松了 时间：2020-02-10 21:15:29
请教陈版主：A公司持有B公司65%的股权，现C、D公司受让A公司持有B公司的股权，股权图如附件1(亦等于A对C和D附有反稀释行权义务）其中 2017 年签订的反稀释条款约定：若B公司以后期间发生新股东增资，且估值低于本次投资估值的，则C、D方有权以零对价或法律允许的最低价格从B公司或A公司获得因估值降低而被稀释的股权，使其购买股权的价格摊薄至新投资方购买的股权价格。且，自C、D公司投资 4 年内B公司未成功上市，则A或B公司需回购C、D持有的B公司股权，C、D公司反稀释股权分别为6.37%、1.27%
附件1:
股东名称 投资人增值（股权比例） 反稀释行权（持股比例） 投资人股权转让（股权比例）
A 65.77% 58.13% 48.13%
C 5.04% 11.41% 21.41%
D 1.00% 2.27% 2.27%
E 28.19% 28.19% 28.19%
合计 100.00% 100.00% 100.00%
目前B公司未上市，且本年C公司从A公司处分别受让其6.37%和10%股权，导致A公司对B公司丧控问题： 1 、附有回购条款的增资是否会A对B公司影响控制权的判断。
2 、在本期A公司两次处置其转让给C公司的股权处理中，是否需考虑反稀释条款？如需要则该如何处理3 、请教陈版主目前是否有类似案例的股权处置可以参考？
辛苦陈版主，谢谢

回答人：chenyiwei
本案例中触发反稀释条款的事项是B公司日后引入新股东增资且估值低于本次评估值，总体上看该事项的发生与否是B公司及其大股东可控制的事项，所以在后续的融资计划明确之前，与该项反稀释条款相关的金融负债无需确认。但是一旦确定将按较低价格引入新股东，即表明相关的现时义务成立，应就此确认一项以公允价值计量且其变动计入损益的金融负债。在后续增资计划确定之前，在判断对B公司控制权时也不需要考虑该反稀释条款，将其作为一项签出的买入期权处理。（借：投资收益，贷：衍生金融负债），后续实际转让股权时，该衍生金融负债的账面价值就构成了处置该部分股权的价款的一部分。

提问人：鞋带松了 时间：2020-02-27 08:05:25
谢谢陈老师，另外此案例有另一处疑惑想请教陈老师
2019 年A公司将其持有B公司的10%股权以 22 亿估值转让给C公司，触发了 2017 年度签订的反稀释条款（即A公司分别以 1 元转让对B公司的6.37%、1.27%股权给C、D公司）。上述两项股权转让为同一天发生。
疑问： ①上述两次股权是否合并一起当做丧控处置？还是说要分别按10%、7.64%分开处置？（即分开不丧控、丧控处理）
②此次股权处置后会导致A公司对B公司丧控，则对于对剩余股权进行重新计量以 22 亿估值是否合理？

回答人：chenyiwei
1 、作为一个整体丧失控制权交易处理，因为后者是前者自动触发的。 2 、是，合并报表层面需重新计量剩余股权。